# 技术改造承包，系统集成收入确认问题

提问人：bjzpd 时间：2010-03-11 13:59:58
这个需要个案分析，仅仅你说的这些信息是不足以作出判断和分析的。

回答人：chenyiwei
回复 楼主 bjzpd 的帖子这个需要个案分析，仅仅你说的这些信息是不足以作出判断和分析的。